臺灣板橋地方法院刑事判決　　　　　　　96年度易字第2624號
公　訴　人　臺灣板橋地方法院檢察署檢察官
被　　　告　戊○○
上列被告因竊盜案件，經檢察官提起公訴（96年度偵字第16916
號），被告於準備程序中就被訴事實為有罪之陳述，經本院裁定
進行簡式審判程序，並判決如下：
    主  文
戊○○攜帶兇器於夜間侵入有人居住之建築物竊盜，處有期徒刑
柒月；扣案之螺絲起子壹支沒收。又攜帶兇器於夜間侵入有人居
住之建築物竊盜，未遂，處有期徒刑肆月；扣案之螺絲起子壹支
沒收。應執行有期徒刑捌月；扣案之螺絲起子壹支沒收。
    事  實
一、戊○○前於民國95年間，因違反毒品危害防制條例案件，經
    台灣台北地方法院於95年11月30日以95年度簡字第3433號判
    決，判處罰金新台幣1萬元，如易服勞役，以新台幣1,000元
    折算1日確定，於96年2月8日繳交罰金執行完畢（於本案不
    構成累犯）。竟仍不知悔改，意圖為自己不法之所有，於96
　　年7月23日19時30分許，攜帶客觀上對人之生命、身體及安
　　全構成威脅而足供兇器使用之螺絲起子1支，侵入臺北縣樹
　　林市○○街251巷10弄8號及10號房屋共同使用之頂樓，接續
　　竊取丙○○住處頂樓所裝設鋁門之1 扇、乙○○（起訴書誤
  　載為陳敏樺）住處頂樓所裝設之鋁門2 扇。得手後即將所竊
　　之鋁門以新台幣（下同）750 元變賣牟利。翌（24）日18時
  　許，戊○○復攜帶上開螺絲起子1支，侵入台北縣樹林市○○街251 巷10弄6 號房屋頂樓，欲以相同手法竊取鋁門之際
  　，適為賴文義發現制止並報警處理，戊○○見狀逃逸而未遂
　　。嗣於同年7 月24日20時10分許，在臺北縣樹林市○○街
  　251 巷10弄8 號前為警逮捕，並扣得其所有之螺絲起子1支
　　。
二、案經臺北縣政府警察局樹林分局報請臺灣板橋地方法院檢察
    署檢察官偵查起訴。
    理  由
一、上揭犯罪事實，業據被告戊○○於警詢、檢察官訊問及本院
    審理時坦承不諱，核與被害人丙○○之家屬丁○○、被害人
    乙○○之兄甲○○於警詢及偵查中指訴之情節相符，復經證
    人賴文義於警詢及偵查中證述結證明確。此外，並有台北縣
    政府警察局樹林分局搜索扣押筆錄及扣押物品目錄表各1 份
    、照片3 幀在卷及螺絲起子1 支扣案足稽，可徵被告前揭不
    利於己之自白與事實相符。綜上，本案事證明確，被告犯行
    堪予認定。
二、查螺絲起子為金屬製物品，質地堅硬，客觀上足以對人之生
    命、身體、安全構成威脅而作為兇器使用，是核被告戊○○
　　於96年7 月23日在被害人住處頂樓竊取鋁門之行為，係犯刑
　　法第321條第1項、第3 款之攜帶兇器於夜間侵入有人居住之
　　建築物罪；另於同年7 月24日攜帶兇器欲侵入被害人住處頂
　　樓竊取鋁門而未得手，係犯法第321條第2項、第1項、第3款
    之攜帶兇器於夜間侵入有人居住之建築物未遂罪。被告上開
　　攜帶兇器著手行竊而不遂，為未遂犯，爰依刑法第25條之規
　　定減輕其刑。又被告於96年7月23日竊取鋁門3扇，雖分屬被
　　害人丙○○、乙○○2 人所有，業據證人丁○○、甲○○證
　　述明確，惟上開3扇鋁門裝設在台北縣樹林市○○街251巷10
　　弄8號及10號之頂樓，而8號及10樓房屋頂樓為相鄰、相通之
　　共同空間，該3扇鋁門既裝設在同一地點，且彼此靠近，被
　　告難以明確查悉該扇鋁門為不同被害人所有，被告侵入被害
  　人住處樓頂同時接續竊取之，其主觀上應為1 個竊盜犯意，
　　客觀上亦為持續進行之1 個竊取行為，是被告於96年7 月23
  　日竊取鋁門之行為，應係1 個竊盜犯行。惟其接續之1 個竊
    盜犯行觸犯2 個竊盜罪，係在同一行為下所為，應成立同種
    想像競合。而被告先後於96年7 月23日及同年7 月24日所為
　  加重竊盜及加重竊盜未遂犯行，雖僅相隔1天，惟時間已有
　　差距，可以分開，且地點有異，難認係接續犯之同一罪關係
  　，應予分論併罰。爰審酌被告正值青壯，不思努力向上而為
　　本案犯行，犯本罪之動機、目的、手段，其所竊得財物之價
  　值、所獲利益非高，被告犯罪後坦承犯行，態度尚稱良好等
    一切情狀，量處如主文所示之刑，並定其應執行之刑，以資
    懲儆。
三、扣案之螺絲起子1支，係被告戊○○所有，供本案犯罪所用
    之物，應依刑法第38條第1項第2款規定沒收之。
據上論斷，應依刑事訴訟法第273 條之1 第1 項、第299 條第1
項前段，刑法第321 條第1 項第1 款、第3 款、第2 項、第25條
、第55條、第51條第5 款、第38條第1 項第2 款，判決如主文。
本案經檢察官藍海凝到庭執行職務。
中　　華　　民　　國　　96　　年　　10　　月　　16　　日
                        刑事第十庭  法  官　侯志融
以上正本證明與原本無異。
如不服本判決，應於判決送達後10日內向本院提出上訴狀 (應敘
明理由並附繕本)，上訴於臺灣高等法院。
                                    書記官  張玉如
中　　華　　民　　國　　96　　年　　10　　月　　16　　日
附錄本案論罪科刑法條全文
刑法第321 條
犯竊盜罪而有左列情形之一者，處6 月以上5 年以下有期徒刑：
一  於夜間侵入住宅或有人居住之建築物、船艦，或隱匿其內而
    犯之者。
二  毀越門扇、牆垣或其他安全設備而犯之者。
三  攜帶兇器而犯之者。
四  結夥三人以上而犯之者。
五  乘火災、水災或其他災害之際而犯之者。
六  在車站或埠頭而犯之者。
前項之未遂罰之。
